【裁判字號】    88,家訴,265
【裁判日期】    890110
【裁判案由】    給付贍養費
【裁判全文】
臺灣板橋地方法院民事判決  八十八年度家訴字第二六五號
    原      告  丙○○
    被      告  甲○○
    訴訟代理人  乙○○
右當事人間請求給付贍養費事件，本院判決如左：
    主    文
被告應給付原告新臺幣陸拾萬元及自民國八十八年八月十一日起至清償日止，按年息
百分之五計算之利息。
訴訟費用由被告負擔。
本判決得假執行。
    事    實
一、原告方面：
    ︵一︶聲明：如主文所示。
    ︵二︶陳述：兩造原係夫妻，婚後育有一子後，因被告有許多不良惡習，致原告
          無法繼續忍受，乃與被告於民國︵下同︶七十九年七月十六日協議離婚，
          被告承諾自七十九年八月份起，每月二十五日給付原告新臺幣（下同）一
          萬元做為贍養費，二人並於七十九年七月十七日完成離婚登記，惟被告自
          離婚後，與訴外人季單華結婚又離婚，再與大陸人民馮承英結婚，完全置
          原告及所生子陳廷聖之生活不顧，將近九年來均未履行贍養費給付之義務
          ，且迭經原告催討，被告仍置之不理或走避大陸。又依贍養費各期請求權
          有短期消滅時效之規定，故原告僅請求被告給付自請求時（八十八年七月
          ）已屆清償期之溯及五年贍養費，為此訴請被告給付六十萬元及自支付命
          令送達翌日起至清償日止，按年息百分之五計算之利息。
    ︵三︶證據：提出戶籍謄本、離婚協議書影本各一件為證。
二、被告方面：
    ︵一︶聲明：駁回原告之訴。
    ︵二︶陳述：原告所述被告於離婚後分文未給，但事實上，兩子之子陳廷聖在七
          十九年至八十年間由新莊市○○街楊太太扶養，被告大哥亦於其住處照顧
          陳廷聖數年，健保費亦由被告支付；又被告因車禍受傷工作困難，無法正
          常付予小孩生活費，但多年來亦竭盡心力，而當年離婚是原告提出，被告
          念其生育、養育之恩與辛勞，在離婚協議書中承諾給予贍養費，且於八十
          四年之前有給付部分，只是沒有每月給付一萬元，八十四年以後才未給付
          贍養費。
    ︵三︶證據：診斷證明書影本、健保費付款書單各一件及照片二幀為證。
    理    由
一、原告主張之事實，業據提出戶籍謄本、離婚協議書影本各一件為證，被告對其與
    原告簽立上開協議離婚書，承諾自七十九年八月份起，每月二十五日給付一萬元
    贍養費予原告一節自認屬實，雖辯稱：八十四年之前有給付部分，只是沒有每月
    付一萬元，八十四年以後才未給付贍養費云云，惟為原告所否認，且未據提出任
    何證據以實其說，所辯自無足取。
二、從而，原告本於離婚協議書之約定，請求被告給付自請求時（八十八年七月）已
    屆清償期之溯及五年之贍養費（按即自八十三年八月份起至八十八年七月份）六
    十萬元及自支付命令送達翌日即八十八年八月十一日起至清償日止，按年息百分
    之五計算之利息，即無不合，應予准許。
三、本件係屬民事訴訟法第四百二十七條第二項第八款因請求贍養費訴訟所為被告敗
    訴之判決，依同法第三百八十九條第一項第三款規定，本院應依職權宣告假執行
    。
四、本件事證已臻明確，被告其餘主張及所提證據與本院上開論斷無涉，不予贅述。
五、結論：本件原告之訴為有理由，依民事訴訟法第七十八條、第三百八十九條第一
    項第三款，判決如主文。
中      華      民      國    八十九    年      一      月      十      日
                                    臺灣板橋地方法院家事法庭
~B法  官  高文淵
右正本證明與原本無異。
如不服本判決，應於判決送達後廿日，內向本院提出上訴狀。
中      華      民      國    八十九    年      一      月      十      日
~B書記官  李錦輝


司法院資訊處製作；財團法人民間司法改革基金會備份。
